臺灣臺中地方法院民事裁定
111年度中簡聲字第52號
聲  請  人  王彥萍  




相  對  人  張絖竣  
上列當事人間停止執行事件，本院裁定如下：
    主    文
聲請人於供擔保新臺幣壹萬壹仟參佰參拾參元後，臺灣臺北地方
法院111年度司執字第47498號執行事件之強制執行程序，於本院
111年度中補字第1186號確認本票債權不存在事件訴訟程序終結
前，應暫予停止。
　　理    由
一、聲請意旨略以：相對人以鈞院110年度司票字第6463號本票
    准予強制執行之裁定（下稱系爭本票裁定）為執行名義，聲
    請對聲請人之財產強制執行，由臺灣臺北地方法院以111年
    度司執字第47498號給付票款強制執行事件（下稱系爭強制
    執行事件）受理在案，然系爭本票裁定所示之本票債權並不
    存在，聲請人已提起確認本票債權不存在之訴，茲為免聲請
    人財產於上開訴訟判決確定前被強制執行，致日後受有難以
    回復之損害，聲請人願供擔保，依強制執行法第18條規定，
    聲請准予裁定停止系爭執行事件之強制執行程序等語。
二、按強制執行程序開始後，除法律另有規定外，不停止執行。
    有回復原狀之聲請，或提起再審或異議之訴，或對於和解為
    繼續審判之請求，或提起宣告調解無效之訴、撤銷調解之訴
    ，或對於許可強制執行之裁定提起抗告時，法院因必要情形
    或依聲請定相當並確實之擔保，得為停止強制執行之裁定，
    強制執行法第18條定有明文。又依強制執行法第18條第2項
    規定，於對許可強制執行之裁定提起抗告程序中，法院尚得
    因必要情形或依聲請定相當並確實之擔保，裁定停止強制執
    行，則本票經法院裁定准許強制執行後，債務人如基於本票
    債權不存在之原因，提起確認本票債權不存在訴訟者，依舉
    輕明重之法理，自應許其提供擔保，停止強制執行，以避免
    債務人發生不能回復之損害。另法院依強制執行法第18條第
    2 項定擔保金額而准許停止強制執行之裁定者，該項擔保係
    備供債權人因停止執行所受損害之賠償，其數額應依標的物
    停止執行後，債權人未能即時受償或利用該標的物所受之損
    害額，或其因另供擔保強制執行所受之損害額定之，非以標
    的物之價值或其債權額為依據。
三、本院查：
　㈠相對人持有聲請人所簽發如附表所示之本票，經本院以系爭
    本票裁定准予強制執行後，相對人即持系爭本票裁定為執行
    名義，向本院民事執行處聲請就聲請人之薪資、存款債權於
    新臺幣（下同）8萬元本息範圍內予以強制執行獲准，執行
    程序尚未終結等情，有聲請人提出之執行命令影本附卷可稽
    ，並經本院依職權調取系爭執行事件卷宗查閱屬實。又聲請
    人已提起確認系爭本票債權不存在之訴，由本院以111年度
    中補字第1186號事件審理中，亦經本院調取上開民事卷宗查
    閱無訛。準此，聲請人依強制執行法第18條第2項規定，聲
    請裁定停止強制執行，尚屬有據。
  ㈡又因聲請人所提起之本件確認本票債權不存在之訴有無理由
    ，尚須經法院判決審認，若該訴訟並無理由，相對人將因聲
    請人聲請停止系爭執行事件之強制執行程序而受有損害，而
    揆諸前揭說明，本院酌定擔保金額時，應僅斟酌相對人未能
    即時受償所受之損害額定之。爰審酌相對人聲請強制執行之
    債權額8萬元，則相對人因系爭執行事件停止執行所受之損
    害，應係其遲延收取該債權之期間內，而受有以該債權額依
    週年利率百分之5 計算利息之損害。查本案訴訟之標的金額
    未逾民事訴訟法第466 條所定數額，屬不得上訴第三審事件
    ，參酌各級法院辦案期限實施要點第2 條所定民事簡易程序
    第一審審判案件期限10個月，第二審審判案件期限2年，推
    定上開民事事件至第二審終結之訴訟期間為2年10個月，故
    相對人因停止執行致未能即時受償之損害額應為11,333元【
    計算式：80000×5%×（2＋10/12）＝11333】，本院因認聲請人
    所應供之擔保應以11,333元為適當，爰裁定如主文第1項所
    示。
四、據上論結，本件聲請為有理由，爰裁定如主文。
中　　華　　民　　國　　111 　年　　6 　　月　　9 　　日
                  臺灣臺中地方法院臺中簡易庭
                                  法　官　吳蕙玟
以上為正本係照原本作成。
如不服本裁定，應於送達後十日內，向本院提出抗告狀並表明抗
告理由，如於本裁定宣示後送達前提起抗告者，應於裁定送達後
十日內補提抗告理由書（須附繕本）。
中　　華　　民　　國　　111 　年　　6 　　月　　9 　　日
                                  書記官　楊思賢